# 融资租赁出租人会计处理

提问人：pgh88995 时间：2020-07-22 19:16:07
提出一个专业问题：我们是一家融资租赁公司，办理了融资租赁业务，从生产方购买一批设备，以融资租赁的形式出租给另一个公司（简称A），A公司向我们支付首付款14.73万、保证金 23 万、一次性的服务手续费7.9万，服务费和融资租赁相关联。期限两年，设备协议价款514.73万。约定最后承租方按留购价款 1000 ，支付给我方。我们做为出租人，怎么做会计处理呢？一次性收取的服务费可否一次性确认收入？公司先收取14.73万首付款，然后支付 514万给生产厂家，实际公司只承担 500 万，也按照514.73万计息，以哪个金额初始确认?可否给下具体的会计分录？

回答人：chenyiwei
一次性服务手续费与该租赁业务相关，不能在收到时一次性确认收入，应作为预收利息，计入未实现融资收益，在后续租赁期间内按实际利率法摊销确认租赁利息收入，即作为对租赁期内利息收入的调整。
本企业的租赁投资净额为 500 万元（514.73-14.73）。
收到保证金单独作为一项金融负债，列报时与租赁应收款不能抵销。

提问人：pgh88995 时间：2020-07-28 08:59:00
请问下大神：单独做一项负债，是做到长期应付款嘛？是否需要折现，按照现值入账？后期的留购价款出售是否要包含税呢？

回答人：chenyiwei
保证金如果最终不计息，则需折现。